【裁判字號】    99,交抗,946
【裁判日期】    991028
【裁判案由】    聲明異議
【裁判全文】
臺灣高等法院臺中分院交通事件裁定     99年度交抗字第946號
抗  告  人
即受處分人  甲○○
上列抗告人因違反道路交通管理處罰條例案件，不服臺灣南投地
方法院中華民國99年9月28日所為裁定（99年度審交聲字第621號
）提起抗告，本院裁定如下：
    主  文
抗告駁回。
    理  由
一、抗告意旨略以：(一)、原裁定內容載明因抗告人遲於異議之不
    變期間始為異議，惟抗告人收受之監理所之通知明示該聲明
    異議之期限為民國99年9月8日，並非該裁定所述之民國99年
    9月6日，故抗告人該異議之聲明未逾具狀聲明異議之不變期
    間。(二)、抗告人因不懂法律上期間之計算，加以工作在身，
    並非故意遲至最後一日始為異議聲明，請求法官給予抗告人
    聲明異議之機會。爰提起抗告，請求撤銷原裁定云云。
二、經查：
(一)、按違反道路交通管理事件裁決書之受處分人如對原處分機關
    所為裁決不服欲提起異議，應於裁決送達之翌日起算20日內
    ，向管轄地方法院即原審法院聲明異議。另依法院訴訟當事
    人在途期間標準第4條第1款第3目規定（原裁定誤植為第4條
    第2款第2目）：道路交通案件處理辦法第12條規定交通案件
    聲明異議之在途期間扣除，如當事人非居住於處罰機關所在
    之鄉、鎮、市，且非居住於受理聲明異議案件法院之管轄區
    域者，按其居住地地方法院管轄區域內之在途期間日數再加
    受理聲明異議案件法院管轄區域之在途期間日數，扣除在途
    期間。而本件抗告人之住所在彰化縣埔心鄉，臺灣彰化地方
    法院管轄區域內之在途期間為2日；原處分機關及原審均在
    南投市，原審管轄區域內之在途期間為3日，故抗告人對原
    審之在途期間合計為5日。
(二)、本件原處分機關之裁決書業於99年8月12日為合法送達，加
    計在途期間5日，其異議期間原應至99年9月6日（非星期日
    、紀念日或其他休息日）屆滿，抗告人遲至99年9月8日，始
    向原處分機關聲明異議，有卷附蓋有原處分機關收文戳章之
    聲明異議狀可證，已逾20日不變期間加計在途期間。故受處
    分人聲明異議不合法律上之程式，且無從命其補正，原裁定
    因而駁回其異議，核無違誤。抗告人仍執陳詞提起本件抗告
    ，為無理由，應予駁回。至交通部公路總局臺中區○○○○
    ○道路交通管理事件裁決書處罰主文內第一點所示99年9月8
    日之日期，係指抗告人應繳納罰鍰之期限，並非抗告人所稱
    之聲明異議救濟期限，故抗告人所指，容有誤會，併此敘明
    。
三、據上論斷，應依道路交通管理處罰條例第89條前段、道路交
    通案件處理辦法第26條、刑事訴訟法第412條，裁定如主文
    。
中    華    民    國    99    年    10    月    28    日
            交通法庭    審判長法  官  羅  得  村
                              法  官  李  雅  俐
                              法  官  簡  源  希
上列正本證明與原本無異。
不得再抗告。
                              書記官  李  宜  珊
中    華    民    國    99    年    10    月    28    日

司法院資訊處製作；財團法人民間司法改革基金會備份。
